【裁判字號】    99,司家聲,78
【裁判日期】    990810
【裁判案由】    處分遺產
【裁判全文】
臺灣臺中地方法院民事裁定            99年度司家聲字第78號
聲  請  人  行政院國軍退除役官兵輔導委員會臺中市榮民服務
            處
法定代理人  乙○○
上列聲請人聲請處分被繼承人甲○○遺產事件，本院裁定如下：
      主  文
聲請駁回。
程序費用由聲請人負擔。
      理  由
一、按遺產管理人為清償債權或交付遺贈物之必要，經親屬會議
    之同意，得變賣遺產；親屬會議不能召開或召開有困難時，
    依法應經親屬會議處理之事項，由有召集權人聲請法院處理
    之；親屬會議經召開而不為或不能決議時，亦同，民法第一
    千一百七十九條第二項後段、第一千一百三十二條第二項分
    別定有明文。是依上開條文規定，遺產管理人除係為清償債
    權或交付遺贈物，且無法召開親屬會議或召開不為、不能決
    議之情形外，均無聲請法院准予變賣遺產之必要。
二、本件聲請意略以：被繼承人甲○○（男、民國五年二月二十
    八日生、身分證統一編號：Ｚ000000000號、生前
    最後住所：臺中市○區○○街一號、於七十一年二月二十一
    日死亡）為退除役官兵，其死亡後遺有坐落臺中縣烏日鄉○
    ○段八三○之二地號、地目田、面積四十六平方公尺、權利
    範圍全部之土地。聲請人依法為其遺產管理人，前經本院以
    九十年度家催字第一二八號民事裁定准予就繼承人及債權人
    為公示催告，並已催告期滿在案。因被繼承人係於七十一年
    二月二十一日死亡，依臺灣地區與大陸地區人民關係條例第
    六十八條第四項、行政院國軍退除役官兵死亡善後管理及無
    人繼承遺產管理作業程序等規定，被繼承人之遺產應捐助於
    財團法人榮民榮眷基金會（下稱榮民基金會），聲請人並已
    完成捐助程序，現該基金會委請聲請人標售被繼承人之遺產
    ，爰請求裁定准予變賣前揭遺產等語。
三、經查：聲請人主張原為退除役官兵之被繼承人甲○○已於七
    十一年二月二十一日死亡，被繼承人遺有上開遺產，聲請人
    為被繼承人之遺產管理人，且已依本院上開事件進行公示催
    告程序期滿等事實，業據聲請人提出被繼承人除戶戶籍謄本
    、本院民事裁定及登載新聞紙等為證，固堪信為真實。聲請
    人復主張為依法移交上開遺產予榮民基金會而有變賣遺產之
    必要，惟不論聲請人是否已完成捐助程序而受該基金會委託
    標售上開遺產，該移交遺產行為均非為清償債權或交付遺贈
    物，揆諸上揭說明，自無聲請法院准予變賣上開遺產之必要
    ，聲請人之聲請，顯無理由，應予駁回。
四、依非訟事件法第二十一條第一項前段，裁定如主文。
中    華    民    國    99    年    8     月    10    日
                  家事法庭    司法事務官  蔡秉芳
以上為正本係照原本作成。
如對本裁定抗告須於裁定送達後十日內向本院提出抗告狀。
中    華    民    國    99    年    8     月    10    日
                              書  記  官  蔡萍萍

司法院資訊處製作；財團法人民間司法改革基金會備份。
